# 同一控制下业务合并的处理

提问人：anderial 时间：2016-08-04 20:35:22
母公司仅有一项业务，而且该业务主要为提供服务，最重要的资产是人力资源和客户关系 母公司将现有业务剥离到新设子公司中，自身成为一个控股公司，除持股外无其他业务 但业务转移的过程是逐步的 第一次先将主要固定资产、部分人员转移到子公司 第二次将剩余的人员再转移到子公司 第三次将剩余资产转移到子公司 第一步转移之后新设子公司和原母公司都有部分原有的业务 第二次转移后基本业务都在新设子公司，母公司不再有相应业务，只有部分资产供新设子公司使用 第一次和第二次转移都在同一年度 第三次在第二年度 转移的资产都经评估后，在新设子公司按评估价值入账 请教陈版，这样的资产重组过程能按照同一控制下的企业合并操作吗 如果作为同一控制下的企业合并，合并日该如何确定，剥离的资产的模拟报表该编制 3 个吗

回答人：chenyiwei
这种情况，如果各个步骤是一并筹划的一揽子交易，则也可以作为同一控制下的业务合并，但确实存在合并日难以确定的问题。在个别报表层面，只能根据资产的实际转移情况和业务的实际经营情况（以母公司还是子公司名义经营、开票）来确定相关业务在哪一方的个别报表中核算。无论如何，建议在资产、人员转移完成后子公司独立运行一段时间（至少一年）再申报。

提问人：cmf365 时间：2016-12-16 10:03:02
陈版主，想追加问一下同样是关于服务型（轻资产）是否涉及业务合并的判断：自然人甲有A、B两个公司，主要都是以提供劳务外包，某个时点将A的剩余合同、与客户协商约定由B继续提供服务；由于A所剩业务不多，A的工程师几乎都与A终止合同，并与B签合同进入B。 问题：问B承继A原有的合同、员工，是否构成业务合并？

回答人：chenyiwei
不涉及资产转移，只涉及业务、人员转移的，不作为业务合并处理。